---
title: "projekt 1"
author: "simon"
date: "2022-11-23"
output:
  pdf_document: default
  html_document: default
---

```{r, results = FALSE, message = FALSE}
library(readr)
messungen <- read_csv("messungen.csv")
```

```{r, results = FALSE, message = FALSE}
library(ggplot2)
library(tidyverse)
```

```{r}
data <- ggplot(messungen, aes(t, y)) +
  geom_point()
data
```

1. Beschreibe das Problem und Modell kurz in eigenen Worten. Formuliere die Berechnung von $\mu_{2|1}$ als numerisches Problem bezüglich $\mathbf y$, $\Sigma_{2,1}$ und $\Sigma_{1,1}$.

Das Problem: Der Forscher hat erwartet, dass die gemessenen Punkte in etwa einer glatten Kurve folgen, hat dabei aber nicht bedacht, dass bei der Messung für alle Messzeitpunkte $t_{i}$ zum echten Wert $f(t_{i})$ der Messfehler $\varepsilon_{i}$ hinzukommt und  so das Endergebnis $\mathbf Y_{i} = f(t_{i}) + \varepsilon_{i}$ verfälscht. 

Berechnung von $\mu_{2|1}$:

Wir legen zuerst $\sigma, \gamma, \mathbf y, s$ (ein sample mit Werten zwischen 0 und 5, ebenso wie $t$) und $t$ als die unabhängige Variable der Messdaten fest.
```{r}
sigma <- 1
gamma <- 1
s <- sample(0:5, 30, replace = TRUE)
t <- messungen$t
y <- messungen$y
parameter1 <- messungen$t
parameter2 <- s
```
Die beiden Parameter sind Vektoren, die das Grundgerüst der $K_{t,s}$-Matrix bilden.

Nun definieren wir die Funktion $K.mat$, die $\mu_{2|1}$ schrittweise in Abhängigkeit von den oben definierten Parametern berechnet.
```{r}
K.mat <- function(parameter1 = parameter1, parameter2 = parameter2, gamma = gamma, sigma = sigma, y.vector = y) {   
  # wir legen defaults für die Funktionsparameter fest
  K.basis <- function(x1 = parameter1, x2 = parameter2) {
   K.1 <- matrix(0, ncol = length(x2), nrow = length(x1))
for (i in seq_len(ncol(K.1))) {
  K.1[, i] <- x1
} 
   K.1
}      
 
 K.matrix <- function(parameter1, parameter2) {
   K.basis.done <- K.basis(parameter1, parameter2) - t(K.basis(parameter2, parameter1))
   K.basis.done <- apply(K.basis.done, 2,  function(x) abs(x))
   K.basis.done <- apply(K.basis.done, 2, function(x) exp((-x^2)/gamma))
   K.basis.done
 }
 
 Sig2.1 <- t(K.matrix(parameter1, parameter2))
 Sig1.1 <- K.matrix(parameter1, parameter1) + diag(sigma^2, nrow = length(parameter1))
 
 L <- chol(Sig1.1)
 L_transposed <- t(L)
 x <- forwardsolve(L_transposed, y.vector)
 B <- backsolve(L, x)
 mu2bedingt1 <- Sig2.1 %*% B            # B ersetzt (Sig1.1)^(-1) %*% y
}

```

K.matrix.done entspricht für die Parameter $t, s$ jetzt $K_{t, s}$ (siehe Aufgabenblatt).

Es gilt nun $\mu_{2|1} = (\Sigma_{2, 1})^\top \cdot (\Sigma_{1, 1})^{-1} \cdot \mathbf y$

Wir wissen, dass $\Sigma_{2, 1}= (K.matrix.done_{t, t'})^\top$ und
 $(\Sigma_{1, 1})^{-1} = (K.matrix.done_{t, t} +\sigma^2 \cdot I_{n})^{-1}$.
